【裁判字號】    97,簡上,198
【裁判日期】    970731
【裁判案由】    賭博
【裁判全文】
臺灣士林地方法院刑事判決             97年度簡上字第198號
上  訴  人
即  被  告  甲○○
上列上訴人即被告因賭博案件，不服本院士林簡易庭民國97年6
月16日97年度士簡字第869 號第一審刑事簡易判決（臺灣士林地
方法院檢察署檢察官聲請簡易判決處刑書案號：97年度偵字第42
92號），提起上訴，本院管轄第二審之合議庭判決如下：
    主  文
原判決撤銷。
甲○○共同違反未依電子遊戲場業管理條例規定辦理營利事業登
記者，不得經營電子遊戲場業之規定，處拘役拾日，如易科罰
金以新臺幣壹仟元折算壹日。
扣案之電子遊戲機壹臺（含IC板壹片，保管字號為臺灣士林地方
法院檢察署九十七年度保管字第二四四五號）及賭資新臺幣壹仟
貳佰肆拾元（保管字號為臺灣士林地方法院檢察署九十七年度保
管字第二四四七號）均沒收之。
    事  實
一、甲○○明知未依電子遊戲場業管理條例規定辦理營利事業登
    記者，不得經營設置電子遊戲機之營利事業，竟自民國97年
    3 月16日起，未依規定辦理電子遊戲場業之營利事業登記，
    在其所經營之位於臺北縣淡水鎮○○路○ 段（聲請簡易判決
    處刑書誤載為5 段）504 號之鴻益汽車修配場之公眾得出入
    場所，由與之有犯意聯絡之真實年籍不詳成年男子提供賭博
    性電子遊戲機具「小瑪莉」1 臺擺設於該修配場內，供不特
    定人把玩，並以投入新臺幣（下同）十元押分啟動機器，若
    押中則機臺依所押注之分數給予倍數不等之分數，另以每10
    分折算10元之計算標準，由機臺之出幣孔自行掉落所押中金
    額之彩金，若未押中分數，則由機具將所押注之分數沒入，
    賭資則由甲○○及該真實年籍不詳成年男子朋分之方式，而
    設置上開電子遊戲機與不特定人賭博財物以經營電子遊戲場
    業。嗣於97年3 月18日16時10分，在上址為警臨檢當場查獲
    ，並扣得供犯罪所用之上開電子遊戲機1 臺（含IC板1 片，
    保管字號為臺灣士林地方法院檢察署97年度保管字第2445
    ）及自該電子遊戲機內所取得之賭資1240元（保管字號為臺
    灣士林地方法院檢察署97年度保管字第2447號）。
二、案經臺北縣政府警察局淡水分局報請臺灣士林地方法院檢察
    署檢察官聲請簡易判決處刑。
    理  由
一、按被告以外之人於審判外之言詞或書面陳述，除法律有規定
    者外，不得作為證據；又被告以外之人於審判外之陳述，雖
    不符合同法第159 條之1 至第159 條之4 之規定，但經當事
    人於審判程序同意作為證據，法院審酌該言詞陳述或書面陳
    述作成時之情況，認為適當者，亦得為證據；又當事人、代
    理人或辯護人於法院調查證據時，知有第159條第1 項不得
    為證據之情形，而未於言詞辯論終結前聲明異議者，視為有
    前項之同意，刑事訴訟法第159 條第1 項及第159 條之5 分
    別定有明文。查本判決下列所引用之下列各項證據方法之證
    據能力，當事人於本院準備程序及審判期日中均未予爭執，
    且迄至言詞辯論終結前亦未再聲明異議，本院審酌該等言詞
    陳述及書面陳述作成時之情況，並無不宜作為證據之情事，
    依刑事訴訟法第159 條之5 之規定，自得作為證據。
二、前揭犯罪事實，業據上訴人即被告甲○○於本院審理中坦承
    不諱，並有臺北縣政府警察局淡水分局搜索扣押筆錄、扣押
    物品目錄表、代保管單及查獲現場照片8 張在卷可稽，且有
    如事實欄所載之物品扣案可資佐證，足徵被告甲○○之上開
    自白與事實相符。本件事證明確，被告甲○○之犯行洵堪認
    定，應予依法論科。
三、查被告甲○○未依規定辦理營利事業登記而擺設上開賭博性
    電子遊戲機供人把玩之行為，係違反電子遊戲場業管理條例
    第15條之規定，應依同條例第22條之規定處斷，是其上開所
    為，係犯電子遊戲場業管理條例第22條之未依電子遊戲場業
    管理條例規定辦理營利事業登記而經營罪及刑法第266 條第
    1 項前段之賭博罪。又被告甲○○自擺設電子遊戲機具之日
    起至為警查獲前所為之經營行為，均屬同一經營行為之繼續
    進行，為繼續犯性質之單純一罪，仍僅成立一罪；而其係以
    賭博性電子遊戲機與人對賭之方式經營電子遊戲場業，行為
    本質即含有反覆為同一種類事務之概念，是其先後多次賭博
    行為，應屬集合犯之包括一罪。另被告甲○○與真實年籍不
    詳之成年男子間就上開賭博及未依電子遊戲場業管理條例規
    定辦理營利事業登記而經營犯行間，分別有犯意聯絡及行為
    分擔，為共同正犯。又其以一擺設賭博性電子遊戲機供人把
    玩行為同時觸犯數構成要件不同之罪名，為想像競合犯，依
    刑法第55條之規定，應從一重之未依電子遊戲場業管理條例
    規定辦理營利事業登記而經營罪論處。原審認被告甲○○罪
    證明確，因而援引刑事訴訟法第449 條第1 項前段、第454
    條第2 項、第450 條第1 項，電子遊戲場業管理條例第15條
    、第22條，刑法第11條前段、第28條、第266 條第1 項、第
    2 項、第55條、第41條第1 項前段，刑法施行法第1 條之1
    第1 項、第2 項，現行法規所定貨幣單位折算新臺幣條例第
    2 條（贅引）之規定，量處被告甲○○拘役三十日，並以每
    日新臺幣二千元諭知易科罰金之折算標準，固非無見；然刑
    罰之量定雖屬法院自由裁量之職權行使，但仍應審酌刑法第
    57條所列各款事由及一切情狀為酌量輕重之標準，並非漫無
    限制，查本件被告甲○○於本院審理中坦承犯行，且於本件
    行為後並無其他任何犯行，此有臺灣高等法院被告前案紀錄
    表在卷可稽，又被告甲○○所擺設之電子遊戲機具僅為一臺
    ，為警查獲之際亦僅經營數日，且所查扣之賭資為1240元，
    是原審未予審酌上情，尚有未洽。是被告甲○○上訴意旨以
    原審未予審酌其犯罪情節而量刑過重為由指摘原判決不當，
    請求撤銷更為適當合法之判決，為有理由，而原判決既有上
    開可議之處，即屬無可維持，應由本院予以撤銷改判。爰審
    酌被告甲○○未依規定辦理營利事業登記，擺設賭博性電子
    遊戲機與人對賭，助長社會投機風氣，且影響主管機關之管
    理，然所擺設機具為一台，且僅擺設數日即為警查獲，復於
    犯後尚能坦承犯行，及其品行、犯罪之動機、目的、手段、
    所生之危害及所得之利益等一切情狀，量處如主文第二項所
    示之刑，並諭知易科罰金之折算標準。又扣案之電子遊戲機
    1 臺（含IC板1 片），係當場賭博之器具，而扣案之賭資12
    40元，係屬賭檯處之財物，不問屬於犯人與否，均應依刑法
    第266 條第2 項宣告沒收之。至被告甲○○於上訴理由中一
    併請求諭知緩刑，雖其未曾因故意犯罪而受有期徒刑以上刑
    之宣告，此有上開前案紀錄表在卷可參，然其曾於91年間因
    公共危險案件，經本院以91年度士交簡字第668 號判決判處
    罰金銀元六千元，緩刑三年確定，復於緩刑期滿後之97年間
    再為本件犯行，難認其業已知所警惕，而無再犯之虞，是本
    院因認所宣告之刑並無暫不執行之理由，附此敘明。
據上論斷，應依刑事訴訟法第455條之1第1項、第3項、第369條
第1 項前段、第364 條、第299 條第1 項前段，電子遊戲場業管
理條例第15條、第22條，刑法第11條前段、第28條、第266 條第
1 項、第2 項、第55條、第41條第1 項，刑法施行法第1 條之1
，判決如主文。
本案經檢察官張紜瑋到庭執行職務
中    華    民    國    97    年    7     月    31    日
                  刑事第五庭審判長法  官  李育仁
                                  法  官  黃潔茹
                                  法  官  黃雅君
以上正本證明與原本無異。
本判決不得上訴。
                                  書記官  簡湘雲
中    華    民    國    97    年    7     月    31    日
附錄本案論罪科刑法條：
中華民國刑法第266條第1 項
（普通賭博罪與沒收物）
在公共場所或公眾得出入之場所賭博財物者，處 1 千元以下罰金
。但以供人暫時娛樂之物為賭者，不在此限。
電子遊戲場業管理條例第22條
違反第 15 條規定者，處行為人 1 年以下有期徒刑、拘役或科或
併科新台幣 50 萬元以上 250 萬元以下罰金。


司法院資訊處製作；財團法人民間司法改革基金會備份。
